# 关于产业基金的核算及合并报表问题，多谢

提问人：240842921 时间：2016-10-26 12:41:04
现有参与产业基金相关的公司 3 家：集团母公司P，P的全资子公司A，P集团外的一家投资公司Q基金管理公司：由P和P的子公司A按30:70的出资比例设立一家基金管理公司M（注册资本 1 亿元），并作为拟设立基金的GP（GP暂不直接出资，或出资极少） 成立基金（有限合伙）：由P和Q投资设立一个产业基金（基金规模 80 亿元），Q出资约62.5%（ 50 亿），P出资37.5%（ 30 亿）；Q承诺不参与基金的管理、不干涉基金投向，完全由作为GP的管理公司M决定，但要求P承诺对Q的固定投资回报；P的出资额仅在Q要求退出、或基金出现较严重亏损和较大风险时投入（基金正常经营情况下P不需要缴付出资）。
请问： 1.对于基金管理公司M（基金的GP），报表上如何反映管理的这只基金？ 2.P和A分别如何反映这只基金？ 3.若基金资金全部用于投资P的控股子企业B、C、D（假定投资后不改变P的控股权）： （ 1 ）当基金向B、C、D投入的资金，要求固定回报，B、C、D及P的报表上如何反映相应投入的资金？作为金融负债？还是作为少数股东权益？或者可否按照优先股反映？ （ 2 ）当基金以普通股权形式投入B、C、D，B、C、D及P的报表上如何反映相应投入的资金？
问题比较多，劳烦高人解答！多谢！！

回答人：chenyiwei
从你说的情况看，该基金的设立目的就是为P下属的子公司BCD提供融资，所以该基金应纳入P的合并报表范围，在P的合并报表层面，将Q的出资确认为负债，应归属于Q的收益确认为利息支出。 M作为GP，自身对基金出资极少，且仅有代理人身份，不应将该基金纳入合并报表范围，其自身对该基金的出资可作为可供出售金融资产按成本法核算。 P对基金的出资列报为其他流动资产，个别报表层面按成本法核算，合并报表层面的处理见上面第一段。
BCD个别报表层面的会计处理取决于其自身是否需直接承担保证Q的本金安全和约定收益的责任。

提问人：240842921 时间：2016-10-26 14:59:30
谢谢陈版，是不是说，一个重要的原则： 只要要求固定回报并承诺保证本金，就要进入负债？

回答人：chenyiwei
关键是看有无确定的偿还现时义务，且发行方不能自行推迟或避免该义务。

提问人：jakki 时间：2017-05-09 10:18:49
假设P出资37.5亿元，列报在其他非流动资产。A公司取得该基金的贷款，共 100 亿，其中62.5亿元是Q出资的部份，37.5亿是P出资的部份，在A公司个别报表中反应为 100 亿的长期负债。问在合并报表中，P出资的37.5亿的其他非流动资产和A确认的长期负债要抵销吗，在合并报表反应为62.5亿负债？ 还有一种情形，就P出资37.5亿元，与Q成立基金。基金再委托银行贷款给P，P取得 100 亿的贷款。在P个别报表中，37.5亿的其他非流动资产和 100 亿的借款要分别列示，还是应该抵销后按62.5亿元列示在负债？

回答人：chenyiwei
合并报表层面P认购的劣后级份额需与A获得的借款中的相应份额抵销，最终反映为合并集团从外部融资62.5亿元。另一种做法下P的个别报表层面需同时列资产和负债，不能抵销。